---
title: "Kinopoisk"
author: "Kononova A.A."
date: '20 февраля 2020 г '
output: html_document
---
```{r, echo = T, message = F, warning = F}
# Загрузка пакетов
library('rvest')
library('XML')                 # разбор XML-файлов
library('RCurl')               # работа с HTML-страницами
library('dplyr')               # инструменты трансформирования данных
library('data.table')          # объекты "таблица данных"
```
Цель работы: создать файл формата .csv с лучшими фильмами за 2016 год по версии кинопоиска
Загрузим URL страницы, с которой будем работать. И с помощью расширения для браузера находим селекторы нужных нам разделов. А именно ранг фильма, его название, режиссер, продолжительность, жанр, рейтинг по версии кинопоиска и IMDB и год выхода.

```{r, echo = T, message = F, warning = F}
# URL страницы для скраппинга
url <- 'http://www.kinopoisk.ru/top/lists/316/filtr/all/sort/order/perpage/50/'

# читаем HTML страницы
webpage <- read_html(url)


# скраппим страницу по селектору и преобразуем в текст
rank_data <- webpage %>% html_nodes('.rangImp') %>% html_text 

length(rank_data)      # размер вектора
head(rank_data)        # первые шесть рангов

# конвертируем ранги в числовые данные
rank_data <- as.numeric(rank_data)
head(rank_data)

# отбор названий фильмов по селектору
title_data <- webpage %>% html_nodes('.news .all') %>% html_text
length(title_data)
head(title_data)
tail(title_data)
remove <- c(51,52)
title_data <- title_data[-remove]

# режиссеры фильмов
producer_data <- webpage %>% html_nodes('#itemList i') %>% html_text()
length(producer_data)
head(producer_data)

# длительности фильмов
runtime_data <- webpage %>% html_nodes('nobr') %>% html_text
length(runtime_data)
head(runtime_data)

# жанры фильмов 
genre_data <- webpage %>% html_nodes('div+ .gray_text') %>% html_text
length(genre_data)
head(genre_data)

#Рейтинг на кинопоиске
raiting_data <- webpage %>% html_nodes('.ratingBlock .all') %>% html_text
length(raiting_data)
head(raiting_data)

#Рейтинг IMDB
imdb_data <- webpage %>% html_nodes('.ratingBlock+ div') %>% html_text
length(imdb_data)
head(imdb_data)


#Год выхода
year_data <- webpage %>% html_nodes('.news div span') %>% html_text
length(year_data)
head(year_data)
```

Соеденим данные в один фрейм для дальнейшего редактирования

```{r, echo = T, message = F, warning = F}
DF_movies_short <- data.frame(Rank = rank_data, Title = title_data, 
                              Producer = producer_data, 
                              Runtime = runtime_data, 
                              Genre = genre_data,  Raiting = raiting_data,
                              IMDB = imdb_data, Year = year_data)
# результат
dim(DF_movies_short)
str(DF_movies_short)
```
В нашем фрейме много лишних данных очистим его.

```{r, echo = T, message = F, warning = F}
DF.movies.short <- data.table(DF_movies_short)
str(DF.movies.short) 

head(DF.movies.short) 
#Убираем из времени 'мин'
DF.movies.short$Runtime <- as.numeric(gsub(' мин', '', DF.movies.short$Runtime)) 

#Оставляем в рейтингах только числа
DF.movies.short$IMDB <- as.numeric(gsub('[^0-9\\.]', '', DF.movies.short$IMDB)) 
DF.movies.short$Raiting <- as.numeric(gsub('[^0-9\\.]', '', DF.movies.short$Raiting)) 

#Избавняемся от лишнего в поле год
DF.movies.short$Year <- gsub('(.*)[(](.*)$', '\\2', DF.movies.short$Year)
DF.movies.short$Year <- gsub('(.*)[)].*$', '\\1', DF.movies.short$Year)

#Убираем лишнее из жанра
DF.movies.short$Genre <- gsub('(.*)[(](.*)$', '\\2', DF.movies.short$Genre)
DF.movies.short$Genre <- gsub('(.*)[)].*$', '\\1', DF.movies.short$Genre)
DF.movies.short$Genre <- gsub('[.]', '', DF.movies.short$Genre)

#Смотрим результат
head(DF.movies.short)
```
Теперь запишим полученный фрейм в файл формата .csv.
```{r, echo = T, message = F, warning = F}
DF.movies.short <- data.frame(DF.movies.short)
str(DF.movies.short)
# записываем в .csv
write.csv(DF.movies.short, file = './data/DF_movies_short.csv', row.names = F)
```

